臺灣桃園地方法院民事判決　九十一年度訴字第一八七二號
　　原　　　告　世龍營造股份有限公司
　　法定代理人　乙○○
　　訴訟代理人　劉陽明律師
　　複　代理人　甲○○　住台北市○○○路○段五二號四樓
　　　　　　　　丙○○　住同右.
　　被　　　告　桃園縣立楊梅國民中學
　　　　　　　　　　　　設桃園.
　　法定代理人　丁○○　住同右.
　　訴訟代理人　謝清傑律師
右當事人間請求返還不當得利事件，於民國九十三年二月十二日言詞辯論終結，本院
判決如左：
    主    文
原告之訴及其假執行之聲請均駁回。
訴訟費用由原告負擔。
    事    實
甲、原告方面：
一、聲明：
（一）被告應給付原告新台幣（下同）三百五十八萬七千四百五十五元，及自起訴狀
      繕本送達翌日起（即民國九十一年十月一日）至清償日止，按年息百分之五計
      算之利息。
（二）願供擔保請准宣告假執行。
二、陳述：
（一）原告於八十九年六月十九日與被告簽訂新建校舍工程採購契約書（下稱系爭契
      約），由原告承攬桃園縣立楊梅國民中學籌設中途學校新建校舍工程（下稱系
      爭工程），約定總價金為一億二千八百三十萬元，工程期限為九十年六月三十
      日，然因天候等不可抗力因素，被告同意將部分工程之完工期限展延至九十年
      八月一日，嗣原告於九十年八月三十一日將部分工程完成，並經被告先行辦理
      驗收通過，因原告逾期完工之日數為三十日，故每日以系爭契約價金總額一億
      二千八百三十萬元千分之一計算之逾期違約金共計三百八十四萬九千元，原告
      已於九十二年七月間給付被告違約金三百八十四萬九千元。惟原告於約定履約
      期限即九十年八月一日止未完成履約部分之工程款計有一千四百十一萬九千二
      百五十七元，扣除因配合二期工程及被告辦理水土保持變更致原告無法施作並
      未遲延部分，則未完成部分之工程款應為八百七十一萬八千一百七十三元，則
      被告對原告得請求違約金應以未完成工程之款項每日千分之一計算，合計為二
      十六萬一千五百四十五元，被告自原告所受領之違約金逾二十六萬一千五百四
      十五元之範圍並無理由，爰依不當得利之法律關係訴請被告返還三百五十八萬
      七千四百五十五元（3,849,000-261,545 =3,587,455），及自起訴狀繕本送達
      翌日起（即九十一年十月一日）至清償日止，按年息百分之五計算之利息。
（二）系爭工程之基地坐落於山谷之中，而水土保持工程為建物施工前之必要措施，
      惟因第一次鑑界與第二次鑑界之界址不符，施工便道因豪雨無法恢復原狀，且
      施工期間多次颱風來襲，造成原設計不屬水土保持之範圍因土石坍塌需加做水
      土保持設施，前開事由均屬不可歸責於原告，故原告因此無法履約之期間不應
      計入施工日期，倘僅依被告核可認定之天數為準，而不問實際得否施工，有權
      利濫用之嫌，依系爭契約第七條第三項約定，所謂「經機關認可者」，應指：
      如有因天災及事變等不可抗力之事由，應考量該事由發生之時間不計入施工期
      間，且依蕭家福建築師事務所九十一年四月二十二日函之記載及中央氣象局氣
      象資料所示，則原告無法施工之期間，共計六十八日。
（三）原告逾期完工之項目係屬校舍硬體設備，縱原告於期限內完工，在被告校舍內
      之軟體工程未完成安裝前，仍無法作為學校使用。而上開軟體設備之發包，被
      告係在原告完工八個月後，即九十一年四月間才公開招標，而九十一年十二月
      二十日被告始與訴外人泰業營造股份有限公司（下稱泰業公司）簽訂採購契約
      以進行附屬工程，故原告逾期完工並不會影響到被告校舍之使用。另系爭工程
      於原告部分完工並經被告驗收完成時，被告水土保持工程變更設計之申請仍在
      辦理中，故系爭工程已完成之部分亦無法使用。又被告於水土保持工程變更設
      計施作完成前並無法取得使用執照以進行實際上使用，且因被告所在位置水壓
      不足須自費裝設加壓站，否則無法申請供應自來水，被告雖獲楊梅球場捐地百
      坪作為加壓站用地，惟被告並無經費預算裝設加壓站，故被告尚不能向自來水
      公司申請自來水之供應，從而，系爭工程完成後，既尚有其他後續工程，縱被
      告未能如期辦理招生事宜，與原告之遲延完工亦無關連。
（四）桃園縣政府於九十一年七月三十一日所召開協調會之會議記錄中關於桃園縣政
      府教育局對被告能否如期招生之評估報告，可知在第二期工程及水土保持變更
      設計工程完竣前，被告無從為使用執照申請及水電使用，故原告之遲延完工無
      礙被告使用校舍。復依行政院公共工程委員會履約爭議調解會議記錄記載：自
      被告同意展延工期至九十年八月二日，及另案後續二期工程尚未發包施作等情
      形觀之，被告似無可能依原定時程於九十年九月間招生，原告較原定限期落後
      之進度僅百分之八，應不致於造成被告重大之損害。又原告部分工作項目既因
      後續二期工程界面及水土保持工程變更設計而無法施作，此非原告因素所致，
      被告主張按逾期日數，每日依契約價金總額千分之一計算逾期違約金，並非適
      當。．．．，此外，原告施工期間配合度良好，施工品質尚可，．．．，審酌
      前述各項因素，並基於調解目的，建議系爭工程逾期違約金以一百萬元為適當
      等語，綜上所述，因原告未完成履約之部分並不影響其他已完成部分之使用，
      故兩造間違約金之計算，應依系爭契約書第十七條第一項但書之約定即依未完
      成履約部分之契約價金，每日依其千分之一計算逾期違約金。
（五）縱認原告未完成履約之部分影響其他已完成部分之使用，致應依約按逾期日數
      ，每日依契約價金總額千分之一計算逾期違約金，惟系爭契約價金總額計一億
      二千八百三十萬元，原告逾期日數為三十日，每日依其千分之一計算，違約金
      計三百八十四萬九千元，違約金之數額已占總承攬價金之百分之三，已屬過高
      。爰依民法二百五十二條請求酌減違約金至二十六萬一千五百四十五元。況契
      約總價中尚含二期工程及水土保持變更設計等無法施作工程項目，此部分係屬
      非可歸責於原告之事由，若以契約總價為計算標準顯失衡平，另在本件判決前
      ，原告並無明知無給付義務仍給付被告違約金之情事，被告依民法第一百八十
      條第三款所為之抗辯，並無理由。
三、證據：提出下列證據為證，並聲請訊問證人林克俊。
原證一：桃園縣立楊梅國民中學籌設中途學校新建校舍工程採購契約書及桃園縣籌設
        中途學校新建校舍水土保持工程變更設計採購契約書影本各一件。
原證二：合約移轉契約書影本一份。
原證三：中央氣象局氣象資料四紙。
原證四：蕭家福建築師事務所九十一福師字第九一０四二二號函一份。
原證五：桃園縣秀才實驗學校於九十年九月二十五日初驗及會勘紀錄一份、九十年十
        月二十五日複驗紀錄影本一份、九十年十一月十二日驗收記錄影本一份。
原證六：九十年十二月二十六日聯合報網路資料一份。
原證七：桃園縣秀才實驗學校新建工程逾期完工未完成項目統計表一份。
原證八：桃園縣秀才實驗學校於九十一年一月十一日（九十一）秀實總字第０九一０
        ００００八七號函影本一件。
原證九：原告九十年十二月十二日（九十）世龍字第三四七號及九十一年一月二十九
        日（九十一）世龍字第０三四號函影本二份。
原證十：行政院公共工程委員會九十一年五月二十八日（九一）工程訴字第九一０二
        二０三六號函影本一份、調解不成立證明書影本一份。
乙、被告方面：
一、聲明：
    如主文第一項所示，並陳明如受不利之判決，願供擔保請准宣告免為假執行。
二、陳述：
（一）原告本應於九十年六月三十日全部完工，惟因天候等不可抗力因素，被告核准
      原告展延完工期限至九十年八月一日，而原告竟遲延至九十年八月三十一日始
      達成部分完工，然此遲延部分工程將影響九十年八月一日前原告已完成之工程
      ，又被告之人員於九十年十一月二十二日已進駐原告施工完成之建物中。
（二）水土保持工程亦屬系爭合約中原告所承攬範圍，事後水土保持變更工程係增加
      工程項目，兩造依法另行在九十一年九月四日完成議價，金額為四百五十五萬
      元，仍由原告承攬，該水土保持變更工程及被告與泰業公司簽約之第二期工程
      ，均與系爭合約無關，故原告不應以其尚未完工的事由主張免除遲延責任。又
      原告於九十年八月一日前已完工部分，尚未達到可領得使用執照，及接水、電
      之程度，故依建築法第七十三條規定並不得使用，原告遲延完工之部分將影響
      對已完工部分之使用，況被告為教育機構，負有提供良好學習環境，保障學生
      之責任，不可能在學校未可依法使用前，即同意師生使用原告未完成之建物。
      至被告本身有無使用計畫與原告應履約之義務並無相關，解釋系爭契約第十七
      條，只須考量原告有無依約履行，不允許以契約以外事項作為卸免、降低遲延
      責任之理由，原告既未能就九十年八月一日未完成部分不影響其他已完成部分
      之使用提出證明，其即不得主張適用系爭契約第十七條第一項但書。
（三）行政院公共工程委員會之調解程序，並非如訴訟程序詳為認事用法，且依政府
      採購法第八十五條之一第三項及民事訴訟法第四百二十二條規定，於調解程序
      中，調解委員或法官所為之勸導及當事人所為之陳述讓步，於調解不成立後之
      本案訴訟，不得採為裁判之基礎，故原告主張以上開調解程序所為之建議作為
      本件之基礎，並不可採。
（四）依系爭契約第十七條第一項本文計算違約金，原告應付之違約金為每日依契約
      總價一億二千八百三十萬元之千分之一，原告逾期三十日完工所須給付原告之
      違約金為三百八十四萬九千元。縱認原告得依系爭契約書第十七條第一項但書
      計算違約金，惟原告自九十年八月一日至同年月三十一日遲延完工之部分工程
      ，屬第十二期估驗，該期估驗價額為一千六百一十萬八千八百一十九元，因被
      告保留工程款八十萬五千四百四十一元，故被告給付原告第十二期之款項為一
      千五百三十萬三千三百七十八元，原告以八百七十一萬八千一百七十三元為計
      算違約金標準，並不實在，而原告所提出之桃園縣秀才實驗學校新建工程逾期
      完工未完成項目統計表並非監造人即蕭家福建築師事務所送交被告之文件，亦
      無被告核章，故非可採。
（五）依系爭契約第七條第三項約定：除天災或事變等不可抗力外，廠商不得以任何
      理由要求延長履約期限。但非可歸責於廠商之事由，經機關認可者，不在此限
      。其事由未達半日者，以半日計；逾半日未達一日者以一日計。被告依約核准
      展延工期三十二日即自九十年六月三十日展延至同年八月一日止，原告不得再
      主張六十八日無法施工，況原告所提出之氣象資料，其所述影響日期、影響天
      數、累計影響天數，均為原告片面宣稱，被告否認其真正。又被告基於權責核
      准展延工期至九十年八月一日，已考量颱風等不可抗力因素，原告不得重複主
      張颱風等因素而為卸責。
（六）系爭契約之價金總額達一億二千八百三十萬元，原告逾期三十日，依約計算之
      違約金為三百八十四萬九千元，並無過高。另原告已於九十二年七月八日主動
      給付被告三百八十四萬九千元之違約金，被告對原告所給付之違約金依法有受
      領權限，原告無權向被告請求返還，縱認被告非有權受領，惟原告主觀上既明
      知無給付義務而仍為給付，依民法第一百八十條第三款規定，即不得再向被告
      請求返還。
三、證據：提出下列證據為證。
被證一：蕭家福建築師九十年八月三日說明書影本一件。
被證二：桃園縣政府九十年八月九日九十府農保字第一四三八三九號函影本一件。
被證三：桃園縣政府工務局（八九）桃縣工建執照字第會楊０七五０號及（九十）桃
        縣工建執照字第會楊一○一○號建造執照影本二份。
被證四：桃園縣籌設中途學校新建校舍水土保持工程變更設計新增項目之議價紀錄三
　　　　份。
被證五：桃園縣籌設中途學校新建校舍採購契約書影本一份。
被證六：九十年八月一日至九十年八月三十一日監工日報影本三十紙。
被證七：桃園縣政府九十府教國字第０六八九六０號及九十府教國字第０九三三九四
        號函影本二份。
被證八：桃園縣秀才實驗學校九十年十一月十九日（九十）秀實字第０八七七號函影
        本一件。
被證九：工程估價表影本一件、桃園縣立楊梅國民中學籌設中途學校新建工程第一期
        至第十二期估驗總表暨第十二期估驗計價資料影本各一份。
被證十：桃園縣立楊梅國民中學自行收納款項統一收據一紙。
    理    由
甲、程序方面：
    訴狀送達後，原告不得將原訴變更或追加他訴。但有下列各款情形之一者，不在
　　此限：一、被告同意者。二、請求之基礎事實同一者。三、擴張或減縮應受判決
　　事項之聲明者。四、因情事變更而以他項聲明代最初之聲明者。五、該訴訟標的
　　對於數人必須合一確定時，追加其原非當事人之人為當事人者。六、訴訟進行中
　　，於某法律關係之成立與否有爭執，而其裁判應以該法律關係為據，並求對於被
　　告確定其法律關係之判決者。七、不甚礙被告之防禦及訴訟之終結者。被告於訴
    之變更或追加無異議，而為本案之言詞辯論者，視為同意變更或追加，民事訴訟
    法第二百五十五條第一項及第二項分別定有明文。本件原告之前起訴主張確認兩
    造間超過二十六萬一千五百四十五元部分之違約金債權不存在，嗣原告於九十二
    年九月二十二日變更聲明為被告應給付原告三百五十八萬七千四百五十五元，及
    自起訴狀繕本送達翌日起（即九十一年十月一日）至清償日止，按年息百分之五
    計算之利息，並陳明願供擔保請准宣告假執行。而原告前後之聲明及兩造之爭執
    點均係在認定原告逾期三十日完工計算違約金之標準時應適用系爭契約第十七條
    第一項本文或但書，是原告變更後之聲明與起訴時之聲明所依據之基礎社會事實
    同一，且不甚礙被告之防禦及訴訟之終結，另被告對於原告變更後之聲明並無異
    議，而為本案之言詞辯論，亦視為同意變更或追加，故原告於九十二年九月二十
    二日所為之變更聲明於法有據，應予准許，合先敘明。
乙、得心證之事由：
一、本件原告起訴主張：其於八十九年六月十九日與被告簽訂新建校舍工程採購契約
    書，由原告承攬桃園縣立楊梅國民中學籌設中途學校新建校舍工程，約定總價金
    為一億二千八百三十萬元，工程期限為九十年六月三十日，然因天候等不可抗力
    因素，被告同意將系爭工程一部分之完工期限展延至九十年八月一日，嗣原告於
    九十年八月三十一日將該部分工程完成，並經被告驗收通過，因原告逾期完工之
    日數為三十日，故被告向原告請求以每日按系爭契約價金總額計算之逾期違約金
    共計三百八十四萬九千元，原告並已於九十二年七月間給付被告三百八十四萬九
    千元，然至九十年八月一日止原告未完成履約部分之工程款計有一千四百十一萬
    九千二百五十七元，扣除為配合二期工程及被告辦理水土保持變更致原告無法施
    作部分，則未完成部分之工程款應為八百七十一萬八千一百七十三元，則被告對
    原告得請求違約金應以未完成工程之款項按每日千分之一計算，合計為二十六萬
    一千五百四十五元，故被告自原告所受領之違約金三百八十四萬九千元逾二十六
    萬一千五百四十五元之範圍即屬無法律上之原因，且被告向原告請求之違約金亦
    屬過高，爰依民法第二百五十二條訴請酌減至二十六萬一千五百四十五元，並依
    不當得利之法律關係訴請被告返還原告三百五十八萬七千四百五十五元（ 3,849
    ,000-261,545=3,587,455），及自起訴狀繕本送達翌日起（即九十一年十月一日
    ）至清償日止，按年息百分之五計算之利息等情。
二、被告則以：原告未依約在九十年八月一日完工，原告自九十年八月二日起至同年
    月三十一日止遲延完工之部分會影響原告之前已完成工程之使用，而被告有無具
    體使用計畫，或原告向被告承攬之水土保持變更工程及被告與泰業公司簽約之第
    二期工程有無完成，均與本件無關，故原告不應以其尚未完工的事由主張免除遲
    延責任，本件仍應適用系爭契約第十七條第一項本文計算違約金，因原告逾期完
    工三十日以系爭工程總價按每日千分之一計算之違約金為三百八十四萬九千元，
    以此計算之違約金數額在系爭契約第十七條第二項約定範圍內，且與一般工程慣
    例相較並無過高，被告受領原告所給付三百八十四萬九千元之違約金於法有據，
    縱認被告無權受領，因原告明知其無給付之義務，仍於九十二年七月八日給付三
    百八十四萬九千元與被告，依民法第一百八十條第三款之規定原告亦不得向被告
    請求返還等語，資為抗辯。
三、原告主張其於八十九年六月十九日與被告簽訂新建校舍工程採購契約書，由原告
    向被告承攬系爭工程，約定總價金為一億二千八百三十萬元，工程期限為九十年
    六月三十日，然因天候等不可抗力因素，被告同意將系爭工程一部分之完工期限
    展延至九十年八月一日，嗣原告於九十年八月三十一日將該部分工程完成，並經
    被告驗收，故原告逾期完工之日數為三十日等語，業據其提出桃園縣立楊梅國民
    中學籌設中途學校新建校舍工程採購契約書一份、中央氣象局氣象資料四紙、桃
    園縣秀才實驗學校於九十年九月二十五日初驗及會勘紀錄一份、九十年十月二十
    五日複驗紀錄一份、九十年十一月十二日驗收記錄一份（以上均為影本）為證，
    被告對此亦不爭執，是原告此部分主張堪信為真實。原告復主張自九十年八月二
    日起至同年月三十一日止所施工之部分並不影響原告之前已完工部分之使用，故
    應依系爭契約第十七條第一項但書未完成履約之工程款，扣除因配合二期工程及
    被告辦理水土保持變更致原告無法施作部分，按每日千分之一計算違約金等語，
    為被告所否認。茲本件所應審究者為原告遲延完工之三十日應以何項標準計算違
    約金。
四、按「當事人主張有利於己之事實者，就其事實有舉證之責任」民事訴訟法第二百
    七十七條前段定有明文。次按「民事訴訟如係由原告主張權利者，應先由原告負
    舉證之責，若原告先不能舉證，以證實自己主張之事實為真實，則被告就其抗辯
    事實即令不能舉證，或其所舉證據尚有疵累，亦應駁回原告之請求」，最高法院
    十七年上字第九一七號判例意旨足資參照。本件原告主張其於九十年八月一日前
    完工之部分已達可以使用之程度一節，為被告所否認，原告對此即負舉證之責。
    經查，依兩造不爭執真正之系爭合約第十七條第一項記載：「逾期違約金，以日
    為單位，廠商如未依照契約規定期限完工，應按逾期日數，每日依契約價金總額
    千分之一計算逾期違約金。但未完成履約之部分不影響其他已完成部分之使用者
    ，得按未完成履約部分之契約價金，每日依其千分之一計算逾期違約金」。而原
    告自陳其係於九十年八月三十一日向被告申報完工，被告於九十年九月二十五日
    、同年十月二十五日及同年十一月十二日分別就原告已完成之工程為初驗及複驗
    程序等語（參見九十二年四月九日準備程序筆錄），並提出桃園縣秀才實驗學校
    於九十年九月二十五日初驗及會勘紀錄一份、九十年十月二十五日複驗紀錄影本
    一份、九十年十一月十二日驗收記錄影本一份為證，被告對此並不否認，由上可
    知，原告如認至九十年八月一日止其已完工之部分可達足以使用之程度，則原告
    應於九十年八月一日即向被告申報完工，並請被告就該部分工程定期先進行驗收
    ，而兩造對於九十年八月一日前原告所完成之工程並未於系爭工程期限前申報完
    工，且未經過被告驗收程序一事均不爭執，且被告於九十年九月二十五日以後所
    為之初驗及複驗紀錄並無法區分原告於九十年八月一日止所完成之工程為何，亦
    無法證明原告自九十年八月二日起至同年月三十一日止逾期完成之工程是否如原
    告所述不影響九十年八月一日前已完工部分之使用。
五、原告另主張被告對於系爭工程並無使用計畫，且因相關配套工程尚未施作，原告
    有無於工程期限完工均不影響被告使用等語，惟系爭工程因天候等不可抗力因素
    ，及原告於施工過程中發現系爭合約中之水土保持工程會涉及變更設計工程之施
    作，經兩造協議將工程期限由原先九十年六月三十日展延至同年八月一日，雙方
    並未約定系爭契約中水土保持工程部分可先暫不施作，待水土保持變更工程發包
    後再續行施工，亦未就系爭契約中違約金之計算標準作何項變動，是被告僅係同
    意原告將系爭工程一部分之完工期限展延至九十年八月一日，原告即須依約於展
    延後之工程期限內完成系爭工程，倘原告逾期未履行完畢，則認定原告之遲延責
    任時，仍須以系爭工程整體為計算違約金之標準，而依系爭契約第十七條第一項
    文義觀之，亦以原告實際上所完成之工程是否可達供被告使用之程度為認定標準
    ，與系爭工程所定各階段之完工期限為何並無相關，又若認原告得以其他配套工
    程尚未發包為由免除自身之遲延責任，無異是變相延長原告之施工期限，且如此
    一來，兩造亦無展延施工期限之必要，是原告主張被告於九十年八月一日前尚未
    將第二期工程及水土保持變更工程發包他人施作，被告本即無法使用原告已完工
    之部分，原告遲延完工部分當不影響被告之使用云云，不足採信。又系爭合約第
    十七條第一項所謂「不影響其他已完成部分之使用」係指原告所施作之工程有無
    達到可供被告驗收使用或為後續工程施作之程度，不受被告有無使用系爭工程之
    計畫或使用之可能性等因素之影響，且原告於九十年八月三十一日向被告申報完
    工之用意，應係表示原告亦認為至九十年八月三十一日止已完工之部分始可供被
    告驗收使用，倘如原告所述，此時因被告對已完工部分無法為任何利用，原告即
    無違約之情事，則系爭合約第十七條關於遲延履行之約定即視同具文，是系爭契
    約第十七條在判斷未完成履約之部分有無影響其他原告已完成部分使用之情形時
    ，應以客觀之現實狀態加以決定，與被告主觀上有無具體使用之計畫無涉，是原
    告以此主張免除其遲延責任亦非可採。
六、綜上所述，原告主張其至九十年八月三十一日止所完成之工程不影響之前已完成
    工程之使用，並認為原告遲延三十日完工須給付被告之違約金應以系爭契約第十
    七條第一項但書計算等情，並未能舉證以實其說，是原告此部分主張並不可採。
    另當事人約定契約不履行之違約金過高者，法院固得依民法第二百五十二條以職
    權減至相當之數額，惟是否相當仍須依一般客觀事實、社會經濟狀況及當事人所
    受損害情形，以為酌定標準，依系爭契約第十七條第一項約定，違約金係每日以
    契約價金總額千分之一計算，核與一般工程慣例相符，又同條第二項約定：逾期
    違約金之總額（含逾期未改正之違約金），以契約價金總額之百分之二十為上限
    ，即為二千五百六十六萬元（128,300, 000 x20%=25,660,000），而被告自原告
    受領之違約金為三百八十四萬九千元，並未逾兩造約定得請求違約金總額之上限
    ，且該違約金僅占系爭契約價金總額百分之三，本院審酌因原告遲延完工三十日
    ，導致被告無法如期驗收，並影響後續工程之施作，且原告遲延完工係屬可歸責
    於自己之事由，是本院認為本件以每日按契約價金總額千分之一計算違約金尚屬
    適當，並無酌減之必要。
七、從而，原告基於不當得利之法律關係訴請被告應返還原告三百五十八萬七千四百
    五十五元，及自起訴狀繕本送達翌日起（即九十一年十月一日）至清償日止，按
    年息百分之五計算之利息，為無理由，應予駁回。
八、本件原告之訴既經駁回，原告假執行之聲請即失所附麗，應併予駁回。
九、本件事證已臻明確，兩造間其餘攻擊及防禦方法核與本判決結果不生任何影響，
    爰不一一予以論述，附此敘明。
十、據上論結，本件原告之訴為無理由，依民事訴訟法第七十八條，判決如主文。
中　　　華　　　民　　　國　　九十三　　年　　　二　　　月　　二十六　　日
                                臺灣桃園地方法院民事第一庭
~B審判長法官　郭琇玲
~B　　　法官　陳清怡
~B　　　法官　林哲賢
右為正本係照原本作成
如對本判決上訴，須於判決送達後廿日內向本院提出上訴狀
中　　　華　　　民　　　國　　九十三　　年　　　二　　　月　　二十六　　日
~B法院書記官　陳淑芬
